臺灣高雄地方法院民事裁定　　　　　　　 94年度聲字第492號
聲　請　人　甲○
聲請人與第一商業銀行股份有限公司林園分行間請求損害賠償事
件（93年度訴字第2627號），聲請人聲請法官及書記官迴避，本
院裁定如下：
  主  文
聲請駁回。
  理  由
一、聲請人略以：聲請人既已明示對本院93年度訴字第2627號損
    害賠償事件之承辦法官及書記官，均不予信任，自不得由前
    揭2 位有偏頗之虞之法官及書記官，續為職務上之行為，以
    期公允等語，爰依民事訴訟法第33條第2 項前段規定之反面
    解釋，並爰引同條第1項第2款之規定，聲請該案之承辦法官
    及書記官迴避。
二、按當事人如已就該訴訟有所聲明或為陳述後，即不得復以法
    官（書記官）執行職務有偏頗之虞為由，聲請承辦法官及書
    記官迴避，民事訴訟法第33條第2 項、第33條第1項第2款、
    第39條，已分別規定甚明。又前揭所謂法官（書記官）執行
    職務有偏頗之虞者，係指法官（書記官）對於訴訟標的有特
    別利害關係，或與當事人之一造有密切之交誼或嫌怨，或基
    於其他情形客觀上足疑其為不公平之審判者為其原因事實，
    當事人之主觀臆測，尚非屬之（最高法院69年臺抗字第457
    號例例意旨參照）；且此種迴避原因，依同法第34條第2 項
    及第284 條規定，應自為聲請之日起3 日內提出能即時調查
    之證據以釋明之。經查：
(一)受訴法院於93年12月1 日起受理93年度訴字第2627號損害賠
    償事件、並即於同年月2 日以未依限補正為由駁回該訴後，
    為該訴訟原告之一之本件聲請人，即陸續於同年月17日、30
    日、94年1 月13日、94月2 月21日間，多次具狀向受訴法院
    而為陳述等節，業經本院職權調取相關卷宗核閱屬實，而可
    堪認定，聲請人既已就該訴訟有所陳述，則揆諸首開法文之
    規定，以法官（書記官）執行職務有偏頗之虞為由之本件迴
    避聲請，即非適法至明。
(二)再者，聲請人係以其曾明白對承辦法官及書記官為不予信任
    之表示乙情，執為認定承辦法官與書記官有偏頗之虞之理由
    ，惟承辦法官（書記官）或因曾受迴避之聲請，而在執行職
    務過程中對聲請人有所偏頗一節，本僅純屬聲請人之主觀臆
    測，而亦顯不足取。
(三)除前揭事由外，聲請人未另就法官（書記官）對於訴訟標的
    存有利害關係等客觀上足疑致生不公平審判之情事，而為主
    張，復未提出相當且能即時調查之證據加以釋明，徒空泛指
    責法官（書記官）執行職務有偏頗之虞，也無足憑信。
三、末聲請人另謂經其一提出本件聲請，法院毋庸再為任何之審
    酌、決定，即應將93年度訴字第2627號損害賠償事件，依內
    部事務分配規則改分由其他法官及書記官受理云云，不僅於
    法無據，且更顯然悖於現行民事訴訟法第35條第1、3項等明
    文規定；又本件聲請違背民事訴訟法第33條第2 項，已見前
    述，是以承辦法官或因未及知悉本件聲請事件之存在（聲請
    人雖係於94年3 月25日間即向本院收狀處遞狀，惟該聲請狀
    依院內流程轉呈至承辦股時，已是同年月28日間事），而於
    聲請人提起本件聲請同日亦即94年3 月25日，續為駁回回復
    原狀聲請及抗告之裁定，本合於民事訴訟法第37條第1 項但
    書之所定，爰均併予指明。
四、綜上，本件聲請人聲請法官及書記官迴避，沒有理由，不能
    准許，爰依法予以駁回，而裁定如主文所示。
中　　華　　民　　國　　94　　年　　4 　　月　　15　　日
                  民事鳳山分庭
                      審判長法　官　王伯文
                            法　官　李代昌
                            法　官　莊珮吟
正本係照原本作成。
如對本裁定抗告須於裁定送達後10日內向本院提出抗告狀，並繳
納裁判費新臺幣1,000元。
中　　華　　民　　國　　94　　年　　4 　　月　　15　　日
                            書記官　吳建德
